臺灣桃園地方法院簡易刑事判決　　　　　　　　　九十三年度簡字第四一四號
　　公　訴　人　臺灣桃園地方法院檢察署檢察官
　　被　　　告　甲○○　男　四.
　　　　　　　　　　　　戶高雄.
　　選任辯護人　何威儀律師
右列被告因賭博案件（九十三年度易緝字第八六號），經檢察官提起公訴（八十四年
度偵字第五八八六號），本院訊問被告後，認為宜以簡易判決處刑，爰不經通常審判
程序，逕以簡易判決如左：
    主  文
甲○○共同連續意圖營利，聚眾賭博，處有期徒刑肆月，如易科罰金，以參佰元折算
壹日。
簽單參張、帳簿壹本、帳務資料參拾陸張、傳真機壹台、列表機壹台、磁碟片貳拾柒
張、計算機壹台、終端機貳台及主機貳台均沒收。
    事實及理由
一、甲○○與周照宏、李小芬（以上二人所涉賭博犯行均已經本院判處有期徒刑六月
    確定，且經執行完畢）共同基於意圖營利之概括犯意，連續自民國八十四年一月
    間起，在桃園縣桃園市○○路○段一八二號十三樓四室之公眾得出入之場所，設
    置六合彩簽卡，聚集不特定之賭客賭博財物，簽卡分港式二星、三星兩種，每簽
    一支為新台幣（下同）八十元，以每星期二、四開獎之香港六合彩中獎號碼所組
    合之數字為中獎依據，簽中者，港式二星由甲○○、周照宏、李小芬賠付贏家五
    千元，港式三星賠付四萬五千元之彩金，若未簽中，則賭資歸甲○○、周照宏、
    李小芬取得圖利，為警於八十四年四月二十五日十八時許當場查獲，並扣得簽單
    三張、帳簿一本、帳務資料三十六張、傳真機一台、列表機一台、磁碟片二十七
    張、計算機一台、終端機二台及主機二台。案經桃園縣警察局移送台灣桃園地方
    法院檢察署檢察官偵查起訴。
二、右揭犯罪事實，業據被告甲○○於本院調查時坦承不諱，核與同案被告周照宏供
    述之情節相符，並有簽單三張、帳簿一本、帳務資料三十六張、傳真機一台、列
    表機一台、磁碟片二十七張、計算機一台、終端機二台及主機二台扣案可資佐證
    ，被告前揭自白，核與卷內積極證據相符，洵堪採信。是本件被告有意圖營利提
    供賭博場所、聚眾賭博之行為，事證明確，犯行堪以認定，應予依法論科。
三、核被告所為，係犯刑法第二百六十八條之意圖營利供給賭博場所及意圖營利聚眾
    賭博罪；被告與同案被告周照宏、李小芬就上開賭博犯行，有犯意聯絡與行為分
    擔，為共同正犯，被告所犯上開二罪，係一行為觸犯數罪名，屬想像競合犯，應
    從犯罪情節較重之意圖營利聚眾賭博罪處斷；其先後多次犯行，時間緊接，犯罪
    構成要件相同，顯係基於概括犯意反覆為之，為連續犯，應依刑法第五十六條規
    定論以一罪，並加重其刑。又被告於行為後，刑法第四十一條將原「犯最重本刑
    為三年以下有期徒刑以下之刑之罪，而受六月以下有期徒刑或拘役之宣告，因身
    體、教育、職業或家庭之關係，執行顯有困難者，得以一元以上三元以下折算一
    日，易科罰金」之規定，於九十年一月四日修正為刑法第四十一條第一項前段，
    修正後之新規定為「犯最重本刑為五年以下有期徒刑以下之刑之罪，而受六個月
    以下有期徒刑或拘役之宣告，因身體、教育、職業、家庭之關係或其他正當事由
    ，執行顯有困難者，得以一元以上三元以下折算一日，易科罰金」，上開修正後
    之新規定已於九十年一月十日經總統公布，而於同年一月十二日生效施行，是被
    告行為後法律已有變更，經比較新舊法之結果，修正前後之規定對被告利益輕重
    相等，應依刑法第二條第一項前段之規定，適用修正後之法律，併予敘明。本件
    係檢察官依通常程序起訴之案件，經本院訊問後，被告自白犯罪，且經檢察官向
    本院為如主文所示之刑之請求，被告亦同意之，而本院審酌被告犯罪之動機、目
    的、手段，犯罪時所受之刺激及其品性、生活狀況、智識程度、犯罪所生之損害
    ，及於本院訊問時已自白犯行等一切情狀，亦認適當，逕以簡易判決處刑，而量
    處如主文所示之刑及諭知易科罰金之折算標準。扣案之簽單三張、帳簿一本、帳
    務資料三十六張、傳真機一台、列表機一台、磁碟片二十七張、計算機一台、終
    端機二台及主機二台話錄音機一台、錄音帶二捲、空白計算紙六本係被告與同案
    被告周照宏、李小芬所有供犯罪所用之物，業據同案被告周照宏供述在卷，均應
    依刑法第三十八條第一項第二款規定，併應宣告沒收之。
四、公訴意旨以：被告甲○○與同案被告周照宏、李小芬均基於概括之犯意，意圖營
    利，自八十四年一月間起，提供桃園縣桃園市○○路○段一八二號一三樓四室為
    公眾得出入場所，主持俗稱「六合樂」之賭博，聚集不特定人簽選號碼賭博財物
    。參賭者每簽選一支號碼分別須繳賭資八十元，簽選號碼，均以核對星期二、四
    香港政府六合彩中獎號碼或其所組成之號碼為準，如簽中，可得賭資倍數不等之
    彩金，如未簽中者，所繳賭資即歸其等所有；迄八十四年四月二十五日下午六時
    許為警查獲，因認被告另涉犯刑法第二百六十六條第一項前段在公眾得出入場所
    賭博財物罪嫌。按案件時效已完成者，應諭知免訴之判決，刑事訴訟法第三百零
    二條第二款定有明文，經查本件被告前述被訴自八十四年一月間起至同年四月二
    十五日止連續觸犯刑法第二百六十六條第一項前段之在公眾得出入場所賭博財物
    罪，該罪之最重法定本刑為罰金一千元，依刑法第八十條第一項第五款規定，其
    追訴權時效為一年。茲查，本件係於八十四年四月二十五日為警查獲開始偵查，
    並於八十四年九月十日經公訴人起訴而於八十四年十月十二日繫屬本院，嗣被告
    於本院審理時因逃匿，由本院於八十四年十二月二十一日發佈通緝，致審判之程
    序不能開始，依刑法第八十三條第一項、第三項之規定，其因通緝致時效停止進
    行之期間為三月，職是，至八十五年三月二十日止，因通緝致時效停止進行之原
    因即視為消滅，自翌日即八十五年三月二十一日起，時效賡續進行，從而總合計
    算，至遲迄八十六年三月二十日為止，已逾一年，其追訴權之時效業已完成，惟
    與前揭經起訴判刑之意圖營利聚眾賭博罪具有一行為觸犯數罪名之想像競合犯之
    裁判上一罪關係，爰不另為諭知免訴，併此敘明。
五、本件係檢察官依通常程序起訴之案件，經本院訊問後，被告自白犯罪，認為宜以
    簡易判決處刑，爰不經通常審判程序，逕以簡易判決處刑。又本院所為右揭刑之
    宣告，在檢察官依被告意願所請求科刑範圍內，依刑事訴訟法第四百五十五條之
    一第二項規定，本判決即不得上訴，亦附此敘明。
六、據上論斷，依刑事訴訟法第四百四十九條第二項、第四百五十五條之一第二項，
    刑法第二條第一項前段、第二十八條、五十六條、第二百六十八條、第五十五條
    、修正後第四十一條第一項前段、第三十八條第一項第二款，罰金罰鍰提高標準
    條例第一條前段、第二條，逕以簡易判決處刑如主文。
檢察官及被告均不得上訴。
中　　　華　　　民　　　國　　九十三　　年　　　九　　　月　　　九　　　日
                                    臺灣桃園地方法院刑事第一庭
                                        法  官  林 婷 立
右正本證明與原本無異。
                                        書記官  楊 鳳 滿
中　　　華　　　民　　　國　　九十三　　年　　　九　　　月　　 十五 　　日
附本案論罪科刑法條：
刑法第二百六十八條（圖利供給賭場或聚眾賭博罪）
意圖營利，供給賭博場所或聚眾賭博者，處三年以下有期徒刑，得併科三千元以下罰
金。
